臺灣臺中地方法院刑事判決　　　　　　　99年度易字第1329號
公　訴　人　臺灣臺中地方法院檢察署檢察官
被　　　告　林振成
選任辯護人　許景鐿律師
上列被告因業務侵占等案件，經檢察官提起公訴（98年度調偵字
第605號），本院判決如下：
    主    文
林振成犯業務侵占罪，處有期徒刑捌月。
被訴詐欺取財部分無罪。
被訴傷害部分公訴不受理。
    犯罪事實
一、緣林振成與黃柏蒼於民國97年9月下旬合夥成立「誠昌企業
    社」，約定由林振成擔任負責人，負責誠昌企業社內部之行
    政庶務，黃柏蒼則負責招攬業務，雙方約定經營所得利潤均
    分；迄97年10月底，兩人不歡而散，合夥關係實質上業已結
    束，實際合夥期間約1個月。於兩人上開合夥期間，黃柏蒼
    分別於97年10月7日、21日為合夥事業支出新臺幣（下同）1
    萬9425元、2163元（購買大口雙勾、大口單勾、工程帽等器
    材），林振成則為合夥事業支出共4萬6634元之費用（包括
    電話費、文具用品、廣告費、安全帶等費用）及另付出與
    6025元薪資數額等價之勞力。在合夥事業結束後，黃柏蒼於
    97年11月9日為合夥事業支出王俊彬等56位員工10月份薪資
    共37萬3047元，再於97年11月10日，為兌現於合夥期間交付
    新光產物保險股份有限公司（下稱新光保險公司）關於誠昌
    企業社員工團體傷害保險費用之支票債務，為合夥事業支出
    保險費5萬8160元；林振成則於97年11月10日為合夥事業支
    出員工林美惠10月份薪資1萬2600元；至此，黃柏蒼為合夥
    事業支出之數額共45萬2795元（19425+2163+373047+58160=
    452795），顯然大於林振成為合夥事業支出之數額共6萬525
    9元（46634+6025+12600=65259）。
二、林振成為誠昌企業社之負責人，管理誠昌企業社之資金為其
    業務，於林振成與黃柏蒼合夥關係結束後之97年11月20日，
    林振成代表誠昌企業社至捷徑系統清潔有限公司（下稱捷徑
    公司）領取合夥期間之承攬報酬49萬1930元後，其明知合夥
    期間最主要之薪資支出係由黃柏蒼墊付，且知悉黃柏蒼為合
    夥事業所為之全部支出遠大於其自身為合夥事業所為之全部
    支出，竟意圖為自己不法之所有，基於侵占之犯意，將其代
    表誠昌企業社領得之上開承攬報酬49萬1930元據為己有，拒
    不將上開款項用以償還黃柏蒼為合夥事業代墊之支出，亦未
    將之存入誠昌企業社名下之帳戶；林振成復接續上開侵占犯
    意，先於97年12月24日代表誠昌企業社終止與新光保險公司
    之團體傷害保險契約，領回退費即金額4萬3316元之支票1紙
    ，再於98年1月7日將該支票存入誠昌企業社名下帳戶用以提
    示後，隨即於98年1月9日該支票兌現日將該款項領出而據為
    己有，仍拒不將上開因合夥事業所收取之款項共53萬5246元
    （491930+43316=535246）用以償還黃柏蒼為合夥事業代墊
    之支出，足生損害於合夥事業之合夥人黃柏蒼。林振成接續
    於97年11月20日、98年1月9日侵占之屬於合夥事業合夥人公
    同共有之款項53萬5246元，扣除上述林振成於97年11月20日
    之前為合夥事業支出之6萬5259元，及林振成於侵占當時即
    已知悉而於98年1月11日始支付員工郭春美之薪資等1萬7000
    元（扣除之部分，林振成並無為自己不法所有之意圖），為
    45萬2987元（000000-00000-00000=452987），合計林振成
    侵占之金額為45萬2987元。
三、案經黃柏蒼訴由臺灣臺中地方法院檢察署檢察官偵查起訴。
    理    由
壹、有罪部分﹕
一、認定犯罪事實所憑之證據及理由﹕
    訊據被告林振成固坦承其與告訴人黃柏蒼於97年9月下旬合
    夥成立誠昌企業社，約定由其擔任負責人，管理誠昌企業社
    之資金，迄97年10月底，兩人不歡而散，合夥關係實質上業
    已結束，實際合夥期間約1個月；其於97年11月10日支出員
    工林美惠10月份薪資1萬2600元，其餘員工之10月份薪資均
    由告訴人黃柏蒼支付；其於97年11月20日向捷徑公司領得合
    夥事業之承攬報酬49萬1930元，於98年1月9日領得合夥事業
    之保險契約退費4萬3316元，迄今均未與告訴人黃柏蒼結算
    分配合夥期間之財務等情，惟否認有何業務侵占犯行，辯稱
    ﹕伊有將所領得之承攬報酬49萬多元存入誠昌企業社之帳戶
    內，然後再提領出來（見本院卷第1宗第40頁）；伊沒有不
    與告訴人清算，伊將向捷徑公司領到的49萬1930元報酬存放
    於伊私人帳戶中，因為97年10月份的時候，告訴人說不想合
    夥了，所以伊才沒有將上開款項存放入誠昌企業社的帳戶內
    （見本院卷第2宗第3頁反面）；伊將向捷徑公司領到的49萬
    1930元報酬存放在伊臺中銀行神岡分行的個人帳戶中，然後
    有領出來，一部分支付誠昌企業社的費用，一部分支付伊受
    傷的醫療費用，大約還剩一、二十萬元，伊是認為只要告訴
    人跟伊結算清楚，伊會將錢還給告訴人（見本院卷第2宗第
    12頁）；伊領到的49萬1930元報酬，領到當天沒有存到帳戶
    內，第2天就支付他人款項，還有部分支付伊的醫療費，目
    前剩下5萬元（見本院卷第2宗第86頁）云云。辯護人則為被
    告辯護稱﹕告訴人與被告迄今未就合夥事業為結算，既未結
    算，即難謂有侵占；又依誠昌企業社登記之資料，誠昌企業
    社為被告獨資設立，是被告與告訴人間屬「隱名合夥」關係
    ，依民法第702條規定，本件合夥之財產屬於出名營業人之
    財產，故被告所為不構成侵占等語。經查﹕
  (一)被告與告訴人黃柏蒼於97年9月下旬合夥成立誠昌企業社，
    迄97年10月底，合夥關係實質上業已結束，實際合夥期間約
    1個月，此為被告不爭執（見本院卷第1宗第184頁），且與
    證人即誠昌企業社員工郭春美於本院證稱﹕伊知道誠昌企業
    社是被告與黃柏蒼一起做的，他們做到10月底等語（見本院
    卷第2宗第11頁正反面）相符。
  (二)又於上開合夥期間，告訴人黃柏蒼於97年10月7日為合夥事
    業支出1萬9425元購買大口雙勾35個及工程帽40頂，此有統
    一發票影本1紙在卷可稽，復為被告所不爭執；告訴人黃柏
    蒼並於97年10月21日為合夥事業支出2163元購買工程帽4頂
    及大口單勾7個，亦有告訴人黃柏蒼提出之統一發票影本1紙
    在卷可稽，就此被告先於本院3次準備程序中均表示不爭執
    （見本院卷卷第1宗第134、157、184頁），復於審判程序中
    委由辯護人改稱該2163元實際上是由被告支出，但將收據交
    給告訴人黃柏蒼云云（見本院卷第2宗第3頁），惟查被告未
    能提出統一發票之積極證明，且觀諸告訴人黃柏蒼所提出之
    統一發票影本，該統一發票係97年10月21日開立，而依被告
    100年4月26日庭呈之書狀記載﹕告訴人自97年10月20日以後
    就不跟伊聯繫，都是伊交由林美惠會計與告訴人聯繫等語（
    見本院卷第2宗第95頁），可見斯時被告與告訴人黃柏蒼兩
    人間關係已不佳，果若該款項係由被告所支付，則被告又何
    需將其支付憑證即統一發票交付已不願與其聯繫之告訴人黃
    柏蒼？是被告事後翻異之詞，非可採信。
  (三)於97年9月下旬迄10月底之合夥期間，被告則為合夥事業支
    出包括電話費、文具用品、廣告費、安全帶等費用共4萬663
    4元，此數額係由被告所提現金帳記載9月份總計支出8490元
    ，加上10月份總計支出4萬307元（見本院卷第1宗第49頁）
    ，再減去10月份其中1筆應屬告訴人黃柏蒼支出之購買工程
    帽之費用2163元而得。被告並於合夥期間另付出與6025元薪
    資數額等價之勞力，此觀告訴人黃柏蒼所提「10月份薪資領
    取清冊」上記載被告薪資為6025元（見98年度偵字第4685號
    卷第8頁），及證人即告訴人黃柏蒼於本院證稱﹕伊提出的3
    張10月份薪資領取清冊表加總的數額扣掉借支為37萬9072元
    ，伊實際支出之薪資數額為37萬3047元，相差的6025元是被
    告自己在工地工作的薪資等語（見本院卷第2宗第5頁反面）
    即明。
  (四)再者，在合夥事業結束後，告訴人黃柏蒼於97年11月9日為
    合夥事業支出王俊彬等56位員工10月份薪資37萬3047元，此
    有告訴人黃柏蒼提出之經各員工簽收之10月份薪資領取清冊
    3張在卷可稽。就此被告先於本院2次準備程序中均表示不爭
    執（見本院卷第1宗第134、157頁），復於100年2月15日準
    備程序程序中改稱如「10月份薪資領取清冊」內所載之員工
    未參加誠昌企業社投保之新光團體傷害保險，則其等之薪資
    支出非屬合夥事業之支出云云（見本院卷第1宗第184頁），
    辯護人復為被告主張﹕告訴人黃柏蒼主張其支出之薪資37萬
    3047元，應扣除未參加投保之劉安妮等29名員工薪資共16萬
    5673元，扣除後為20萬7374元，故告訴人黃柏蒼為合夥事業
    支出之薪資數額應為20萬7374元等語（見本院卷第2宗第17
    頁）。惟查﹕
    1.依告訴人提出之97年10月13日、14日、15日、16日、17日
      、18日、20日、21日、22日、23日、24日、25日、26日、
      27日、28日、29日、30日、31日經業主簽名確認之簽單，
      其中記載包括之陳妘潁、黃碧娥、紀靜瑋、王張秋香、盧
      麗菊、許芳鈴、吳慧瑛、王素梅、王桂紅、張慧惠、黃碧
      娥、劉安妮、羅春妹、林雪英、黎慧珍、許廖秀丹、劉陳
      純、尤秀蘭、郭春金、廖玉薇、蕭秀齊、羅立山、蕭錫欽
      、劉結隆、林世文、黃三元、苗菁等未參加投保者之工作
      紀錄（見本院卷第2宗第26至41頁），且被告事後供承﹕
      投保的人員是伊定的，有些人工作的時間很短，所以來不
      及投保等語（見本院卷第2宗第8頁），可見員工是否參加
      投保，與是否於合夥期間提供勞務，係屬二事，並無必然
      關聯，則被告先於準備程序中就告訴人黃柏蒼為合夥事業
      支出員工薪資37萬3047元乙節不爭執，復於其後改稱未參
      與投保之員工之薪資即不應計入云云，其事後辯詞殊不足
      取，且有拖延訴訟之情。
    2.再者，告訴人黃柏蒼指稱﹕當初核發薪資時，有跟會計林
      美惠對帳，有與會計林美惠手上的員工工作簽單來核對等
      語（見本院卷第1宗第183頁），此與證人林美惠於本院證
      稱﹕印象中有一次，那次的資料都是被告提供給伊的對帳
      資料，伊核對之後就將資料交給黃柏蒼，該資料應該與員
      工薪資有關，伊知道內容有工作時數及簽單等語（見本院
      卷第2宗第9頁），及被告100年4月26日庭呈之書狀記載﹕
      告訴人自97年10月20日以後就不跟伊聯繫，都是伊交由林
      美惠會計與告訴人聯繫等語（見本院卷第2宗第95頁）均
      相符。且觀諸告訴人黃柏蒼提出之10月份薪資領取清冊中
      ，記載員工吳昇鴻部分扣除5000元借支，員工賴宗文部分
      扣除2000元借支（見98年度偵字第4685號卷第9、10頁）
      ；此與被告提出之現金帳記載員工吳昇鴻借支5000元，員
      工賴宗文借支2000元乙節（見本院卷第1宗第49頁），互
      核相符。綜上事證，堪認告訴人黃柏蒼於支出上開員工薪
      資前，確已先就與薪資數額相關之員工實際工作時數，透
      過會計林美惠與被告確認；加以被告自身亦有至工地提供
      勞務（見本院卷第2宗第27、28頁之簽單），其對於每小
      時之工資如何計算，自十分明暸，則被告自得以估算告訴
      人黃柏蒼為合夥事業支出之員工薪資數額為若干。再輔以
      被告具狀供稱﹕關於檢察官問告訴人為何10月份薪資是由
      告訴人1人發放的問題，告訴人證述不實，伊曾於97年10
      月25日下午在友達廠工務所外面廣場，請告訴人出辦公室
      協商，並拿出伊臺中銀行存款簿予告訴人過目，告知告訴
      人要伊準備30萬資金，伊已準備妥50萬於帳戶內等語（見
      本院卷第2宗第95、96頁），可見被告主觀上已知悉員工
      薪資之支出數額至少達30萬元。
  (五)又合夥事業結束後，告訴人黃柏蒼再於97年11月10日，為兌
    現於合夥期間交付新光保險公司關於誠昌企業社員工團體傷
    害保險費用之支票債務，為合夥事業支出保險費5萬8160元
    ，此有告訴人黃柏蒼提出之支票影本1紙為憑，復為被告所
    不爭執。
  (六)合夥事業結束後，被告則於97年11月10日為合夥事業支出員
    工林美惠10月份薪資1萬2600元，此有被告所提現金帳資料
    在卷可稽（見本院卷第1宗第50頁），復為公訴人所不爭執
    。至於被告所提現金帳所列之11月份之其他支出及12月份之
    支出，無積極證據足認係於合夥事業存續期間所發生且與合
    夥事業相關，自非屬合夥事業之支出。
  (七)綜前所述，至97年11月20日被告代表誠昌企業社領取合夥期
    間之承攬報酬49萬1930元前，告訴人黃柏蒼為合夥事業支出
    之數額共45萬2795元（19425+2163+373047+58160=452795）
    ，顯然大於被告為合夥事業支出之數額共6萬5259元（46634
    +6025+12600=65259）。
  (八)被告於97年11月20日代表誠昌企業社至捷徑公司領取合夥期
    間之承攬報酬49萬1930元後，未將之存入誠昌企業社名下之
    帳戶；於97年12月24日代表誠昌企業社終止與新光保險公司
    之團體傷害保險契約，領回退費即金額4萬3316元之支票1紙
    ，再於98年1月7日將該支票存入誠昌企業社名下帳戶用以提
    示後，隨即於98年1月9日該支票兌現日將該款項領出等情，
    有誠昌企業社之臺中銀行活期存款存摺影本、新光保險公司
    99年12月13日（99）新產法發字第1482號覆本院函及其附件
    等在卷可稽（見本院卷第1宗第112、139至143頁）。按「各
    合夥人之出資及其他合夥財產，為合夥人全體之公同共有」
    ，民法第668條定有明文，上開承攬報酬49萬1930元及保險
    退費4萬3316元，均係因合夥事業所取得，屬合夥人即告訴
    人黃柏蒼及被告二人公同共有，被告不得私自挪用。矧被告
    明知合夥期間最主要之薪資支出係由告訴人黃柏蒼墊付，且
    知悉告訴人黃柏蒼為合夥事業所為之全部支出遠大於其自身
    為合夥事業所為之全部支出，然其於領得上開總計共53萬52
    46元（491930+43316=535246）之款項後，均未用以償還告
    訴人黃柏蒼為合夥事業代墊之上開支出，而私自挪用，則其
    顯有易持有為所有之侵占故意及不法所有之意圖。至於被告
    侵占之數額，應扣除上述被告於97年11月20日之前為合夥事
    業支出之6萬5259元（46634+6025+12600=65259），及被告
    於侵占當時即已知悉而於98年1月11日始支付員工郭春美之
    薪資等1萬7000元（見98年度調偵字第605號卷第24頁）（按
    被告將合夥財產用以抵償自己為合夥事業之支出，應認此部
    分被告並無為自己不法所有之意圖），扣除後為45萬2987元
    （000000-00000-00000=452987）。
  (九)辯護人雖為被告辯護稱﹕依誠昌企業社登記之資料，誠昌企
    業社為被告獨資設立，是本件被告與告訴人間屬「隱名合夥
    」關係，本件合夥之財產屬於出名營業人之財產，故被告所
    為不構成侵占等語。惟查依卷附誠昌企業社之登記資料，被
    告係於97年11月5日提出申請，且營業地址登載為被告位於
    臺中市○○區○○路152號之住處（見98年度偵字第4685號
    第43頁），斯時被告與告訴人黃柏蒼間之合夥關係實質上已
    經結束；何況，按「現行商業登記法，並未規定由出名營業
    人登記為獨資營業時，其他合夥人即視為隱名合夥人，上訴
    人究為隱名合夥抑為普通合夥，端視上訴人與其他合夥人間
    之合夥契約內容而定，尚不能以商業登記為獨資即認上訴人
    為隱名合夥人，謂有民法第704條第2項之適用」，最高法院
    制有65年臺上字第2936號民事判例，且證人即告訴人黃柏蒼
    於本院證稱﹕伊不清楚誠昌企業社設立登記的時候，登記為
    獨資等語（見本院卷第2宗第7頁反面），故並無何證據足資
    認定被告與告訴人黃柏蒼二人間有成立隱名合夥契約之合意
    ，是辯護人上開所辯，尚非可採。
  (十)辯護人復為被告辯護稱﹕告訴人與被告迄今未就合夥事業為
    結算，既未結算，即難謂有侵占等語。惟查被告與告訴人黃
    柏蒼於97年10月底合夥事業結束後迄今，雖仍未就合夥事業
    之財務完成結算，但被告代表合夥事業所領取之款項，係屬
    合夥人全體公同共有，被告除得將之做為合夥事業支出使用
    之外，自不得挪為私用。辯護人上開所辯，尚難採信。何況
    ，於告訴人黃柏蒼在98年2月16日臚列墊款明細表提出本件
    告訴後，被告遲至99年7月20日始因法官之要求（見本院卷
    第2宗第40頁）而提出合夥期間之支出明細表（見本院卷第1
    宗第49至53頁），且被告明知合夥事業於97年10月底實質上
    已結束，竟仍主張11月份以後所發生之與合夥事業無關之支
    出應列入計算；又被告於告訴人黃柏蒼實際發放員工薪資之
    前，其主觀上已知悉員工薪資之支出數額至少達30萬元（見
    本院卷第2宗第95、96頁），竟仍於本院主張告訴人黃柏蒼
    為合夥事業支出之薪資數額僅20萬7374元。按被告未依誠信
    原則拖延結算，適足為被告有意侵占之明證。是以，被告與
    告訴人黃柏蒼之合夥事業迄今2年餘仍未能完成結算以分配
    利潤，被告難辭其咎，自不得以合夥事業尚未完成結算，做
    為被告免責之事由。
  (十一)另被告於100年4月26日本院最後1次開庭時始聲請傳訊證人
    賴宗文，欲證明被告與告訴人黃柏蒼於97年10月間在肯德基
    協調時，告訴人黃柏蒼並未表示要拆夥云云（見本院卷第2
    宗第87頁正反面），惟縱認告訴人黃柏蒼於當時未向被告明
    確表達拆夥之意，然兩人之合夥事業實質上已於97年10月底
    結束，此為被告不爭執，且被告前亦曾供稱﹕因為97年10月
    份的時候，告訴人說不想合夥了，所以伊才沒有將上開款項
    存放入誠昌企業社的帳戶內等語（見本院卷第2宗第3頁反面
    ）。是被告上開調查證據之聲請，核無必要，附此敘明。
  (十二)綜上所述，本件事證明確，被告之犯行洵堪認定。
二、論罪科刑﹕
    核被告所為，係犯刑法第336條第2項之業務侵占罪。被告先
    後於97年11月20日領得合夥事業之承攬報酬49萬1930元時及
    於98年1月9日領得合夥事業之保險退費4萬3316元時為2次侵
    占犯行（扣除抵償金額，實際侵占數額為45萬2987元），時
    間緊接，各侵害同一法益，依一般社會觀念，刑法評價上應
    視為數次之接續實施，分別為實質上一罪之接續犯。爰審酌
    被告因不滿告訴人黃柏蒼於97年11月間另行成立營業內容與
    兩人合夥事業性質相同之萬承企業社，明知與告訴人黃柏蒼
    合夥期間最主要之薪資支出係由告訴人黃柏蒼墊付，且知悉
    告訴人黃柏蒼為合夥事業所為之全部支出遠大於其自身為合
    夥事業所為之全部支出，仍為本件侵占犯行，其侵占之金額
    達45萬2987元，且被告犯罪後未現悔意，迄今仍未賠償告訴
    人黃柏蒼之損失等一切情狀，量處如主文所示之刑。
貳、無罪部分﹕
一、公訴意旨另以﹕被告明知自己不履行出資義務，竟基於意圖
    為自己不法所有之犯意，要求告訴人黃柏蒼先行支付企業社
    開銷，使告訴人黃柏蒼陷於錯誤，購買企業社所需之現場工
    具、繳交團體保險等企業社開銷及支付員工薪資，自97年10
    月7日起至97年11月10日止，墊付(1)大口雙勾工程帽1萬9425
    元，(2)大口單勾工程帽2163元，(3)員工團體保險保費5萬816
    0元，(4)員工97年10月份薪資37萬3047元，合計墊付45萬279
    5元。因認被告涉有刑法第339條第1項之詐欺取財罪嫌。
二、按犯罪事實應依證據認定之，無證據不得認定犯罪事實；不
    能證明被告犯罪，應諭知無罪之判決，刑事訴訟法第154條
    第2項、第301條第1項分別定有明文。次按所謂認定犯罪事
    實之證據，係指足以認定被告確有犯罪行為之積極證據而言
    ，該項證據自須適合於被告犯罪事實之認定，始得採為斷罪
    之資料；又事實之認定，應憑證據，如未能發現相當確實證
    據，或證據不足以證明，自不能以推測或擬制之方法，以為
    裁判之基礎，最高法院29年上字第3105號、40年臺上字第86
    號判例著有明文。又按認定犯罪事實所憑之證據，無論係直
    接證據或間接證據，其為訴訟上之證明，須於通常一般之人
    均不致有所懷疑，而得確信其為真實之程度者，始得據為有
    罪之認定，倘其證明尚未達到此一程度，而有合理之懷疑存
    在，復無其他調查途徑可尋，法院即應為無罪之判決，最高
    法院76年臺上字第4986號著有判例。
三、公訴意旨認被告涉有詐欺取財罪行，無非係以告訴人黃柏蒼
    之指訴為主要論據，惟訊據被告否認有何詐欺取財犯行，辯
    稱：伊未對告訴人黃柏蒼施用詐術，且告訴人黃柏蒼是在應
    發放工資日之前1日自行主動發放工資等語。經查：被告與
    告訴人黃柏蒼於97年9月下旬合夥成立誠昌企業社，雙方約
    定經營所得利潤均分，此為兩造所不爭執，則除非雙方另有
    約定，雙方自應共同分擔出資義務。又證人即告訴人黃柏蒼
    於本院證稱﹕合夥期間，有約定員工的薪資是要在每月的10
    號發放，伊是在9號發放，因為本來預訂10月10日發放，但
    那天好像是假日，且帶太多現金去工地會怕危險，所以伊就
    提前在工地發放薪資等語（見本院卷第2宗第5頁）。按告訴
    人黃柏蒼既為合夥事業之合夥人，則其依合夥契約出資購買
    工具、支付保費及員工薪資，並自行提早1日發放工資，難
    認被告有何施用詐術之情。是檢察官所為舉證，尚有合理懷
    疑存在，而不足使本院確信被告有起訴書所載之詐欺取財犯
    行，此部分應認不能證明被告犯罪，而應諭知無罪。
、公訴不受理部分﹕
一、公訴意旨另以﹕被告與林志安、舒志龍（按林志安、舒志龍
    涉嫌共同傷害部分，業經本院99年度沙易字第8號為不受理
    判決確定）於97年11月20日下午2時許，會同告訴人黃柏蒼
    前往臺中市○○路261號捷徑公司領取誠昌企業社之49萬200
    0元（下稱系爭款項）之報酬時，因系爭款項之分配保管問
    題，與告訴人黃柏蒼及其父黃平瑚發生爭執，竟共同基於傷
    害之犯意聯絡，與告訴人黃柏蒼發生拉扯毆打，致告訴人黃
    柏蒼受有右前臂挫傷、軀體挫傷等傷害。因認被告涉有刑法
    第277條第1項之傷害罪嫌。
二、按告訴乃論之罪，其告訴經撤回者，應諭知不受理之判決，
    並得不經言詞辯論為之，刑事訴訟法第303條第3款、第307
    條分別定有明文。又按告訴乃論之罪，對於共犯之一人告訴
    或撤回告訴者，其效力及於其他共犯，刑事訴訟法第239條
    第1項前段亦規定甚明。
三、查本件被告經檢察官以刑法第277條第1項之傷害罪起訴，依
    照同法第287條規定係屬告訴乃論之罪，茲因告訴人黃柏蒼
    於共犯舒志龍被訴共同傷害案件中，已於99年4月29日委任
    代理人黃平瑚具狀撤回對共犯舒志龍之告訴（見本院99年度
    沙易字第8號影卷附之撤回告訴聲請狀），其效力及於被告
    ，爰不經言詞辯論，諭知不受理之判決。
本案經檢察官沙小雯到庭執行職務。
據上論斷，應依刑事訴訟法第299條第1項前段、第301條第1項、
第303條第3款、第307條，刑法第336條第2項，刑法施行法第1條
之1，判決如主文。
中    華    民    國   100    年    5     月    17    日
                  刑事第十三庭  審判長法  官  吳幸芬
                                      法  官  黃建都
                                      法  官  戴嘉慧
以上正本證明與原本無異。
如不服本判決應於收受判決後10日內向本院提出上訴書狀，並應
敘述具體理由；其未敘述上訴理由者，應於上訴期間屆滿後20日
內向本院補提理由書（均須按他造當事人之人數附繕本）「切勿
逕送上級法院」。
告訴人或被害人對於判決如有不服具備理由請求檢察官上訴者，
其上訴期間之計算係以檢察官收受判決正本之日期為準。
                                      書記官  劉晴芬
中    華    民    國   100    年    5     月    17    日
【附錄論罪科刑法條】
刑法第336條
對於公務上或因公益所持有之物，犯前條第1項之罪者，處1年以
上7年以下有期徒刑，得併科5千元以下罰金。
對於業務上所持有之物，犯前條第1項之罪者，處6月以上5年以
下有期徒刑，得併科3千元以下罰金。
前二項之未遂犯罰之。
刑法第335條
意圖為自己或第三人不法之所有，而侵占自己持有他人之物者，
處5年以下有期徒刑、拘役或科或併科1千元以下罰金。
前項之未遂犯罰之。